title: "Análise do survey coesão social e desigualdades"
author: "Felix Lopez"
date: "Última edição em `r format(Sys.time(), '%d %B %Y')`"
=======
---
title: "Coesão social e desigualdades"
author: "Felix Lopez"
date: "`r format(Sys.time(), '%d %B %Y')`"
output: html_document
---


```{r setup, include = FALSE}
knitr::opts_chunk$set(echo = F, message = F, fig.align = 'center')
```

```{r}
library(ggrepel)
library(tidyverse)
library(haven)
library(sjPlot)
library(likert)
library(sjlabelled)
library(datawizard)
library(sjstats)
library(psych)
library(tinytex)
library(Hmisc)
```

```{r, include=FALSE}
setwd("/Users/fglopez/Documents/GitHub/coesao/data")
coesao <- read_sav("COESAO_SOCIAL_DEZ22.sav") # Load the data
coesao_experimental <- coesao # Create a copy of the dataset
coesao_experimental[coesao_experimental == 888] <- NA # Replace 888 with NA
coesao_experimental[coesao_experimental == 999] <- NA # Replace 999 with NA
```

## INTRODUÇÃO

O propósito deste documento é descrever e analisar resultados do survey "coesão social e desigualdades". 

[descrever ]

Ainda não inclui a sobrerepresentação dos mais ricos.

A amostra tem 2019 casos e 130 colunas

```{r tamanho amostra}
coesao_experimental
```

### QUARTIS DA DURAÇÃO DAS ENTREVISTAS EM MINUTOS

```{r duracao entrevistas}
summary(coesao_experimental$Duration_numeric)
```

Dados sociodemográficos

```{r religiao}
plot_frq(coesao_experimental$relig,
         wrap.title = 60,
         wrap.labels = 60,
         #show.ci = T,
         geom.colors = "grey",
         coord.flip = T) +
  theme(plot.title = element_text(hjust = 0.5),text = element_text(size = 9), axis.title = element_text(size = 9)) +
  ggtitle("Religião dos entrevistados")
```

## ANALISANDO CONSISTÊNCIA INTERNA DAS RESPOSTAS

### Consistencia interna das variáveis de confiança interpessoal

```{r}
alpha(coesao_experimental[,c("I_1_conf", "I_2_conf", "I_3_conf", "I_4_conf", "I_5_conf", "I_6_conf")])
```

### Consistencia interna das variáveis de corrupção e justiça procedimental
### baixa consistencia

QUARTIS DA DURAÇÃO DAS ENTREVISTAS EM MINUTOS

```{r duracao entrevistas}
summary(coesao_experimental$Duration_numeric)
```


```{r, include = F}
alpha(coesao_experimental[,c("I_1_conf", "I_2_conf", "I_3_conf", "I_4_conf", "I_5_conf", "I_6_conf")])
```


```{r, include = T}
alpha(coesao_experimental[,c("I_1_corrup", "I_2_corrup", "I_3_corrup", "I_4_corrup")])
```



```{r, include = T}
alpha(coesao_experimental[,c("I_2_corrup", "I_2_injus")])
alpha(coesao_experimental[,c("T_lula_bolso_2", "beneficios"), ckeck.keys = TRUE])  
```


PLOTANDO VARIÁVEIS SOCIODEMOGRÁFICAS
```{r ocupacao, out.width = '85%', fig.align = 'center',fig.cap = 'Distribuição dos percentuais, por ocupação do entrevistado'}
#fig.dim = c(5,3)
```




```{r ocupacao, fig.width=12}
plot_frq(coesao_experimental$sit,
         wrap.title = 60,
         wrap.labels = 60,
         #show.ci = T,
         geom.colors = "grey",
         coord.flip = T) +
  theme(plot.title = element_text(hjust = 0.5),text = element_text(size = 9), axis.title = element_text(size = 9)) +
  ggtitle("Ocupação")
```

### POPULAÇÃO ECONOMICAMENTE ATIVA
```{r pea, fig.width=12}
plot_frq(coesao_experimental$pea,
         wrap.title = 120,
         wrap.labels = 120,
         #show.ci = T,
         vjust = "top",
         geom.colors = "grey") +
  theme(plot.title = element_text(hjust = 0.5),text = element_text(size =12)) + 
  ggtitle("População Economicamente Ativa")
```

```{r renda, fig.width=12}
plot_frq(coesao_experimental$renda,
         wrap.title = 120,
         wrap.labels = 120,
         #show.ci = T,
         geom.colors = "grey",
         vjust = "top")+
  theme(plot.title = element_text(hjust = 0.5),text = element_text(size =12)) + 
  ggtitle("Renda")
```

  
```{r renda familiar, fig.width=12}  
plot_frq(coesao_experimental$rendaf,
           wrap.title = 60,
           wrap.labels = 80,
           #show.ci = T,
           geom.colors = "grey",
           vjust = "top",
           coord.flip = T) +
  theme(plot.title = element_text(hjust = 0.5),text = element_text(size =9)) + ggtitle("Renda familiar")
```

```{r cor, echo=F, fig.width=12}
plot_frq(coesao_experimental$cor,
         wrap.title = 80,
         wrap.labels = 60,
         show.ci = T,
         geom.colors = "grey",
         coord.flip = F) +
  theme(plot.title = element_text(hjust = 0.5),text = element_text(size =9)) +  
  ggtitle("Cor")
```

Distribuição da amostra por religião

```{r religiao, fig.width=12}
plot_frq(coesao_experimental$relig,
         wrap.title = 50,
         wrap.labels = 60,
         #show.ci = T,
         geom.colors = "grey",
         vjust = "top",
         coord.flip = T) +
  theme(plot.title = element_text(hjust = 0.5),text = element_text(size =9)) +  
  ggtitle("Religião")
```


### Análise dos Blocos de Questões

CONFIANCA INTERPESSOAL, INSTITUCIONAL, IMPARCIALIDADE E CORRUPÇÃO

```{r, fig.width=12}
#CRIANDO O BLOCO CONFIANÇA
confianca_interpessoal  <- coesao_experimental %>% 
  select(23:28)
```


Confiança nos brasileiros

```{r brasileiros, fig.width=12}
plot_frq(confianca_interpessoal, I_1_conf, show.ci = T)
```


```{r, fig.width=12}
plot_frq(confianca_interpessoal, I_2_conf, show.ci = T,
         wrap.title = 70)
```

```{r, fig.width=12}
plot_frq(confianca_interpessoal, I_3_conf, show.ci = T)
```

```{r, fig.width=12}
plot_frq(confianca_interpessoal, I_4_conf, show.ci = T, wrap.title = 140)
```

```{r, fig.width=12}
plot_frq(confianca_interpessoal, I_5_conf, show.ci = T, wrap.title = 140)
```

```{r, fig.width=12}
plot_frq(confianca_interpessoal, I_6_conf, show.ci = T, wrap.title = 80)
         wrap.title = 120
         geom.colors = "grey"
```

Confiança interpessoal, por região


```{r brasileiros por regiao, fig.width=12}
#confiança nos brasileiros por região
plot_grpfrq(coesao_experimental$I_1_conf, coesao_experimental$regiao,
            type = c("bar"),
            bar.pos = c("dodge"),
            weight.by = NULL,
            intr.var = NULL,
            title = "Confiança nos brasileiros",
            title.wtd.suffix = NULL,
            legend.title = NULL,
            axis.titles = NULL,
            geom.colors = "Paired",
            facet.grid = T,
            show.grpcnt = T,
            wrap.title =70,
            wrap.labels= 10,
            #show.axis.values = F
            coord.flip = F) +theme(plot.title = element_text(hjust = 0.5),text = element_text(size =9), axis.title = element_text(size = 9))
```



```{r familia por regiao, fig.width=12}
#confiança na familia, por região
plot_grpfrq(coesao_experimental$I_2_conf, coesao_experimental$regiao,
            type = c("bar"),
            bar.pos = c("dodge"),
            weight.by = NULL,
            intr.var = NULL,
            title = "Confiança na família",
            geom.colors = "Paired",
            facet.grid = T,
            show.grpcnt = T,
            wrap.labels = 10,
            wrap.title = 80,
            show.axis.values = F,
            show.na = F,
            coord.flip = F)+
  theme(plot.title = element_text(hjust = 0.5),text = element_text(size =9), axis.title = element_text(size = 9))
```

Confiança nos vizinhos, por região
```{r vizinhos por regiao, fig.width=12}
plot_grpfrq(coesao_experimental$I_3_conf, coesao_experimental$regiao,
            type = c("bar"),
            bar.pos = c("dodge"),
            weight.by = NULL,
            intr.var = NULL,
            title = "Confiança nos vizinhos, por região",
            title.wtd.suffix = NULL,
            legend.title = NULL,
            axis.titles = NULL,
            geom.colors = "Paired",
            facet.grid = T,
            show.grpcnt = T,
            show.axis.values = F,
            show.na = T,
            vjust = "outward",
            coord.flip = F) +
       theme(plot.title = element_text(hjust = 0.5),text = element_text(size =9), axis.title = element_text(size = 9))
```

Confiança nos amigos, por região

```{r amigos por regiao, fig.width=12}
plot_grpfrq(coesao_experimental$I_4_conf, coesao_experimental$regiao,
            type = c("bar"),
            bar.pos = c("dodge"),
            weight.by = NULL,
            intr.var = NULL,
            title = "Confiança nos amigos, por região",
            title.wtd.suffix = NULL,
            legend.title = NULL,
            axis.titles = NULL,
            geom.colors = "Paired",
            facet.grid = T,
            show.grpcnt = T,
            show.axis.values = F,
            show.na = T,
            vjust = "outward",
            coord.flip = F) +
           theme(plot.title = element_text(hjust = 0.5),text = element_text(size =9), axis.title = element_text(size = 9))
```

Confiança nos membros da igreja, por região

```{r membros da igreja por regiao, fig.width=12}
plot_grpfrq(coesao_experimental$I_5_conf, coesao_experimental$regiao,
            type = c("bar"),
            bar.pos = c("dodge"),
            weight.by = NULL,
            intr.var = NULL,
            title = "Confiança nos membros da igreja, por região",
            title.wtd.suffix = NULL,
            legend.title = NULL,
            axis.titles = NULL,
            geom.colors = "Paired",
            facet.grid = T,
            show.grpcnt = T,
            show.axis.values = F,
            show.na = T,
            vjust = "outward",
            coord.flip = F)+ 
        theme(plot.title = element_text(hjust = 0.5),text = element_text(size =9), axis.title = element_text(size = 9))
```
Confiança nas pessoas que encontra pela primeira vez, por região

```{r conheceu primeira vez por regiao, fig.width=12}
plot_grpfrq(coesao_experimental$I_6_conf, coesao_experimental$regiao,
            type = c("bar"),
            bar.pos = c("dodge"),
            weight.by = NULL,
            intr.var = NULL,
            title = "Confiança nas pessoas que encontra a primeira vez",
            title.wtd.suffix = NULL,
            legend.title = NULL,
            axis.titles = NULL,
            geom.colors = "Paired",
            facet.grid = T,
            show.grpcnt = T,
            show.axis.values = F,
            show.na = T,
            vjust = "outward",
            coord.flip = F) +
        theme(plot.title = element_text(hjust = 0.5),text = element_text(size =9), axis.title = element_text(size = 9))
```



Alternativa de visualização - confiança interpessoal


```{r, fig.width=12}
plot_stackfrq(confianca_interpessoal,# coesao_experimental$regiao,
  title = "Confiança interpessoal",
  legend.title = NULL,
  legend.labels = NULL,
  axis.titles = NULL,
  axis.labels = NULL,
  weight.by = NULL,
  sort.frq = NULL,
  wrap.title = 50,
  wrap.labels = 60,
  wrap.legend.title = 60,
  wrap.legend.labels = 60,
  geom.size = 0.5,
  geom.colors = "Paired",
  show.prc = TRUE,
  show.n = F,
  show.total = TRUE,
  show.axis.prc = TRUE,
  show.legend = TRUE,
  #grid.breaks = 0.2,
  expand.grid = FALSE,
  digits = 0,
  vjust = "center",
  coord.flip = T)+
  theme(legend.position = "bottom")
```



###ESCALA LIKERT DA SEIS QUESTÕES SOBRE CONFIANÇCA INTERPESSOAL


```{r confianca interpessoal - likert, fig.width=12}
plot_likert(confianca_interpessoal,
            title = "Confiança interpessoal",
            legend.title = "Grau de confiança",
            axis.labels = c("Brasileiros", "Família (pais e irmãos)", "Amigos", "Vizinhos", "Membros de sua igreja", 
                            "Pessoas que encontra pela primeira vez"),
            catcount = 4,
            wrap.labels = 60,
            geom.colors = "Spectral",
            reverse.colors = T,
            show.legend = T,
            grid.range = 0.9,
            sort.frq = "pos.desc") +
            theme(plot.title = element_text(hjust = 0.5),
                  text = element_text(size =11), legend.position = "bottom")
```


### Confiança Institucional ###

```{r confiança institucional, fig.width=12}
confianca_institucional  <- coesao_experimental %>% 
  select(29:38)
```
```{r, likert_institucional}
likert_plot <- plot_likert(confianca_institucional,
            title = "Confiança em instituições",
            legend.title = "Grau de confiança",
            axis.labels = c("Igreja", "Polícia", "Militares", "Congresso Nacional", "Funcionários Públicos",
                            "SUS", "Cientistas", "Judiciário", "Governo Federal", "Partidos Políticos"),
            catcount = 4,
            wrap.labels = 60,
            geom.colors = "Spectral",
            reverse.colors = T,
            show.legend = T,
            grid.range = 0.9,
            sort.frq = "pos.desc",
            values = "sum.outside") +
  theme(plot.title = element_text(hjust = 0.5),
                  text = element_text(size =11), legend.position = "bottom")
```


```{r}
# Save the plot as a PNG file
ggsave("/Users/fglopez/Documents/GitHub/coesao/plots/confianca_institucional.png", plot = likert_plot, width = 12, height = 8, dpi = 300)
```


### ESCALA LIKERT DA QUATRO QUESTÕES SOBRE CORRUPÇÃO ###


```{r corrupcao, fig.width=12}
corrupcao_institucional <- coesao_experimental %>% 
  select(39:42)

plot_likert(corrupcao_institucional,
            title = "Grau de corrupção em instituições",
            legend.title = "Nível de corrupção",
            axis.labels = c("Policiais", "Juízes", "Políticos", "Burocratas"),
            catcount = 4,
            wrap.labels = 60,
            geom.colors = "Spectral",
            reverse.colors = T,
            show.legend = T,
            grid.range = 0.9,
            sort.frq = "pos.desc",
            values = "sum.outside") 
```



### ESCALA LIKERT DA QUATRO QUESTÕES SOBRE IMPARCIALIDADE INSTITUCIONAL ###



```{r imparcialidade, fig.width=12}
imparcialidade_institucional <- coesao_experimental %>% 
  select(cor, 43:46) 

plot_likert(imparcialidade_institucional,
            title = "Decisões injustas nas instituições",
            legend.title = "Frequência da injustiça",
            axis.labels = c("Policiais", "Juízes", "Políticos", "Burocratas"),
            catcount = 4,
            wrap.labels = 60,
            geom.colors = "Spectral",
            reverse.colors = T,
            show.legend = T,
            grid.range = 0.9,
            sort.frq = "pos.desc",
            #values = "sum.outside"
)
```


```{r confinca institucional barras, fig.width=12}
coesao_experimental %>%
  group_by(renda) %>%
  select(43:46) %>% 
  plot_stackfrq(title = "Confiança institucional",
                legend.title = NULL,
                legend.labels = NULL,
                axis.titles = NULL,
                axis.labels = NULL,
                weight.by = NULL,
                sort.frq = NULL,
                wrap.title = 50,
                wrap.labels = 70,
                wrap.legend.title = 30,
                wrap.legend.labels = 28,
                geom.size = 0.5,
                geom.colors = "Paired",
                show.prc = TRUE,
                show.n = F,
                show.total = TRUE,
                show.axis.prc = TRUE,
                show.legend = TRUE,
                grid.breaks = 0.2,
                expand.grid = FALSE,
                digits = 1,
                vjust = "center",
                coord.flip = T)
```



Confiança institucional - barras empilhadas


```{r confinca institucional barras, fig.width=12}
coesao_experimental %>%
  group_by(regiao) %>%
  select(27:34) %>% 
  plot_stackfrq(title = "Confiança institucional",
                legend.title = NULL,
                legend.labels = NULL,
                axis.titles = NULL,
                axis.labels = NULL,
                weight.by = NULL,
                sort.frq = NULL,
                wrap.title = 50,
                wrap.labels = 70,
                wrap.legend.title = 30,
                wrap.legend.labels = 28,
                geom.size = 0.5,
                geom.colors = "Paired",
                show.prc = TRUE,
                show.n = F,
                show.total = TRUE,
                show.axis.prc = TRUE,
                show.legend = TRUE,
                grid.breaks = 0.2,
                expand.grid = FALSE,
                digits = 1,
                vjust = "center",
                coord.flip = T)
```

** Confiança institucional, por sexo **
```{r confiança institucional por sexo, fig.width=12}
coesao_experimental %>%
  #group_by(sexo) %>%
  select(27:36) %>% 
  plot_stackfrq(
  coord.flip = T) +
  theme(plot.title = element_text(hjust = 0.5),
                  text = element_text(size =10), legend.position = "bottom")
```

```{r confianca interpessoal por sexo barra empilhada, include = FALSE, fig.width=12}

### Plotando gráficos agrupados por regiões, sexo, religião etc. ###

#confiança interpessoal, sexo
plot_xtab(coesao_experimental$sexo, coesao_experimental$I_1_conf, margin = "row", bar.pos = "stack",
          show.summary = TRUE, coord.flip = F)
```


```{r, include=TRUE, fig.width=12}
##Confiança interpessoal, região **
plot_xtab(coesao_experimental$cor, coesao_experimental$I_1_corrup, 
          margin = "row", 
          bar.pos = "stack",
          show.summary = TRUE, coord.flip = T)
```


```{r, include = T, fig.width=12}
plot_xtab(coesao_experimental$zona, coesao_experimental$I_1_conf, 
          margin = "row", 
          bar.pos = "stack",
          show.summary = T, coord.flip = T, wrap.title = 120) +
  theme(legend.position = "bottom")
```

```{r, fig.width=12}
##Confiança interpessoal, região **
plot_xtab(coesao_experimental$sexo, coesao_experimental$I_2_conf, margin = "row", bar.pos = "stack",
          show.summary = T, coord.flip = T, wrap.title = 120)+
  theme(legend.position = "bottom")
```


```{r, include = FALSE, fig.width=12}
plot_xtab(coesao_experimental$idadef , coesao_experimental$I_1_conf, margin = "row", bar.pos = "stack",
          show.summary = TRUE, coord.flip = F)
```

```{r, include = TRUE}
plot_xtab(coesao_experimental$esc , coesao_experimental$I_1_conf, margin = "row", bar.pos = "stack",
          show.summary = TRUE, coord.flip = T)
```

```{r, include= T, fig.width=12}
plot_xtab(coesao_experimental$relig, coesao_experimental$I_1_conf, margin = "row", bar.pos = "stack",
          show.summary = TRUE, coord.flip = T)
```

```{r, include = T, fig.width=12}
plot_xtab(coesao_experimental$renda , coesao_experimental$I_1_conf, margin = "row", bar.pos = "stack",
          show.summary = TRUE, coord.flip = T)
```

```{r, include = T, fig.width=12}
plot_xtab(coesao_experimental$cor , coesao_experimental$I_1_conf, margin = "row", bar.pos = "stack",
          show.summary = TRUE, coord.flip = T)
```


```{r, fig.width=12}
plot_xtab(coesao_experimental$sexo, coesao_experimental$I_3_conf, margin = "row", bar.pos = "stack",
          show.summary = T, coord.flip = T, wrap.title = 120)+
  theme(legend.position = "bottom")
```

```{r, fig.width=12}
plot_xtab(coesao_experimental$sexo, coesao_experimental$I_4_conf, margin = "row", bar.pos = "stack",
          show.summary = T, coord.flip = T, wrap.title = 120)+
  theme(legend.position = "bottom")
```

```{r, fig.width=12}
plot_xtab(coesao_experimental$sexo, coesao_experimental$I_5_conf, margin = "row", bar.pos = "stack",
          show.summary = T, coord.flip = T, wrap.title = 120)+
  theme(legend.position = "bottom")
```

```{r, fig.width=12}
plot_xtab(coesao_experimental$sexo, coesao_experimental$I_6_conf, margin = "row", bar.pos = "stack",
          show.summary = T, coord.flip = T, wrap.title = 120)+
  theme(legend.position = "bottom")
```

```{r,  fig.width=12}
plot_xtab(coesao_experimental$renda , coesao_experimental$I_1_conf, margin = "row", bar.pos = "stack",
          show.summary = T, coord.flip = T, wrap.title = 120)+
  theme(legend.position = "bottom")
```

```{r,  fig.width=12}
plot_xtab(coesao_experimental$renda , coesao_experimental$I_2_conf, margin = "row", bar.pos = "stack",
          show.summary = T, coord.flip = T, wrap.title = 120)+
  theme(legend.position = "bottom")
```


### BLOCO PROXIMIDADE SOCIAL ###

```{r, fig.width=12}
plot_xtab(coesao_experimental$renda , coesao_experimental$I_3_conf, margin = "row", bar.pos = "stack",
          show.summary = T, coord.flip = T, wrap.title = 120)+
  theme(legend.position = "bottom")
```

```{r, fig.width=12}
plot_xtab(coesao_experimental$renda , coesao_experimental$I_4_conf, margin = "row", bar.pos = "stack",
          show.summary = T, coord.flip = T, wrap.title = 120)+
  theme(legend.position = "bottom")
```

```{r, fig.width=12}
plot_xtab(coesao_experimental$renda , coesao_experimental$I_5_conf, margin = "row", bar.pos = "stack",
          show.summary = T, coord.flip = T, wrap.title = 120)+
  theme(legend.position = "bottom")
```

```{r, fig.width=12}
plot_xtab(coesao_experimental$renda , coesao_experimental$I_6_conf, margin = "row", bar.pos = "stack",
          show.summary = T, coord.flip = T, wrap.title = 120)+
  theme(legend.position = "bottom")
```

BLOCO PROXIMIDADE SOCIAL


```{r, include = FALSE, fig.width=12}
#criando o grupo de variáveis
proximidade_casar <- coesao_experimental %>% 
  select(47, 49, 51, 53, 55)
```


** Proximidade social: filhos**

```{r proximidade casar, fig.width=12}
plot_likert(proximidade_casar,
            title = "Proximidade social - filhos",
            legend.title = "Incômodo em relação ao filho se casar com",
            axis.labels = c("Homossexual", "Favelado", "Candomblé/Umbanda", "Evangélico", "Pobre"),
            catcount = 4,
            wrap.labels = 60,
            geom.colors = "Spectral",
            reverse.colors = T,
            show.legend = T,
            #grid.range = 0.9,
            sort.frq = "pos.desc"
            #values = "sum.outside"
)  +
  theme(plot.title = element_text(hjust = 0.5),text = element_text(size =11), legend.position = "bottom")
```


** Proximidade social amigos **

```{r, fig.width=12}
#criando o df da proximidade como amigo em relaçao a alguns tipos sociais            
proximidade_amigo <- coesao_experimental %>% 
  select(48, 50, 52, 54, 56)

plot_likert(proximidade_amigo,
            title = "Proximidade social - amigos",
            legend.title = "Incômodo em relação a ter amigos neste perfil",
            axis.labels = c("Homossexual", "Favelado", "Candomblé/Umbanda", "Evangélico", "Pobre"),
            catcount = 4,
            wrap.labels = 60,
            geom.colors = "Spectral",
            reverse.colors = T,
            show.legend = T,
            grid.range = 1,
            sort.frq = "pos.desc",
            #values = "sum.outside"
            ) +
  theme(plot.title = element_text(hjust = 0.5),text = element_text(size =11), legend.position = "bottom")
```


```{r,  fig.width=12}
plot_likert(imparcialidade_institucional,
            title = "Decisões injustas nas instituições",
            legend.title = "Frequência da injustiça",
            axis.labels = c("Policiais", "Juízes", "Políticos", "Burocratas"),
            catcount = 4,
            wrap.labels = 60,
            geom.colors = "Spectral",
            reverse.colors = T,
            show.legend = T,
            grid.range = 1,
            sort.frq = "pos.desc",
            #values = "sum.outside"
)+
            theme(plot.title = element_text(hjust = 0.5),text = element_text(size =11), legend.position = "bottom")
```


```{r associativismo, fig.width=12}
#grupo para verificar pertencimento a associações
associativismo <- coesao_experimental %>% 
  select(I_1_org:I_5_org)

plot_likert(associativismo,
            title = "Frequência do associativismo",
            legend.title = "Tipo de associação",
            axis.labels = c("ONGs", "Associação moradores/bairro", "Assoc. Profissionais/Sindicatos", "org. religiosas", "clubes recreativos/esportivos"),
            catcount = 3,
            wrap.labels = 70,
            geom.colors = "Spectral",
            reverse.colors = T,
            show.legend = T,
            grid.range = 1,
            sort.frq = "pos.desc",
            #values = "sum.outside"
) +
            theme(plot.title = element_text(hjust = 0.5),text = element_text(size =11), legend.position = "bottom")
```

** Distribuição da questao sobre bem-estar meu e dos outros, Brasil **
            
Trata-se de discutir o conceito de consciência social


Questao sobre bem-estar meu e dos outros, Brasil


```{r, fig.width=12}
coesao_experimental %>% 
  #group_by(regiao) %>% 
  plot_frq(bem_estar, 
           show.n = T, 
           show.values = TRUE, 
           sort.frq = "none", 
           show.ci = TRUE,
           show.na = TRUE,
           coord.flip = F,
           vjust = "outward",
           geom.colors = "black")
```
** Distribuição da questao sobre bem-estar meu e dos outros, por região **
```{r, fig.width=12}
coesao_experimental %>% 
  group_by(regiao) %>% 
  plot_frq(bem_estar, 
           show.n = T, 
           show.values = TRUE, 
           sort.frq = "none", 
           show.ci = TRUE,
           show.na = TRUE,
           coord.flip = F,
           vjust = "outward",
           geom.colors = "black")
```


bem-estar + renda familiar
```{r, fig.width=12}
sjPlot::sjplot(data = coesao_experimental, coesao_experimental$bem_estar, coesao_experimental$renda, 
               fun = "xtab",
               type  = "bar",
               geom.colors = "Set1")
```

** Bem-estar, por nível de escolaridade **



```{r, fig.width=12}
coesao_experimental %>% 
        group_by(esc) %>% 
        plot_frq(coesao_experimental,
           var.cnt = bem_estar,
           var.grp = esc,
           show.n = TRUE,
           show.values = TRUE,
           show.ci = TRUE,
           show.na = TRUE,
           coord.flip = FALSE,
           geom.colors = "gray",
           wrap.title = 120)
```


Questao sobre bem-estar meu e dos outros, por região

```{r, fig.width=12}
coesao_experimental %>% 
  group_by(regiao) %>% 
  plot_frq(bem_estar, 
           show.n = T, 
           show.values = TRUE, 
           sort.frq = "none", 
           show.ci = TRUE,
           show.na = TRUE,
           coord.flip = F,
           geom.colors = "gray",
           wrap.title = 120)
```

Questao sobre bem-estar meu e dos outros, por sexo

```{r, fig.width=12}
coesao_experimental %>% 
  group_by(sexo) %>% 
  plot_frq(bem_estar, 
           show.n = T, 
           show.values = TRUE, 
           sort.frq = "none", 
           show.ci = TRUE,
           show.na = TRUE,
           coord.flip = F,
           geom.colors = "gray",
           wrap.title = 120)
```

bem-estar + renda familiar

```{r, fig.width=12}
sjPlot::sjplot(coesao_experimental, coesao_experimental$bem_estar, coesao_experimental$renda, 
               fun = "xtab",
               type  = "bar",
               geom.colors = "Set2", 
               wrap.title = 120,
               wrap.label = 40)
```

Bem-estar, por nível de escolaridade

```{r, fig.width=12, warning=F}
sjplot(data = coesao_experimental, coesao_experimental$bem_estar, coesao_experimental$esc, 
               geom.colors = "Set2",
               wrap.title = 120,
       show.n = F,
               wrap.label = 40)
>>>>>>> 9f95e23d104f3d6889d883528a04836fe36f5b53
```

Bem-estar e religiao

```{r bem-estar e religiao, fig.width=12}
sjPlot::sjplot(data = coesao_experimental, coesao_experimental$bem_estar, coesao_experimental$relig, 
<<<<<<< HEAD
               fun = "xtab",
               type  = "bar",
               geom.colors = "Set1",
               expand.grid = TRUE,
)
```

Bem-estar e renda
=======
               geom.colors = "Set2",
               wrap.title = 120,
               wrap.label = 40,
               show.n = F)
```

Bem-estar e renda

>>>>>>> 9f95e23d104f3d6889d883528a04836fe36f5b53
```{r bem-estar e renda, fig.width=12}
sjPlot::sjplot(data = coesao_experimental, coesao_experimental$bem_estar, coesao_experimental$renda, 
               fun = "xtab",
               title = "Consciência social, por renda",
               type  = "bar",
<<<<<<< HEAD
               geom.colors = "Set1", 
               wrap.title = 140,
               wrap.label = 60) +
  theme(legend.position = "bottom")
```

=======
               geom.colors = "Set2", 
               wrap.title = 140,
               wrap.label = 40)
```
>>>>>>> 9f95e23d104f3d6889d883528a04836fe36f5b53

Responsabilidade por moradores de rua

```{r morador de rua, fig.width=12 }
plot_frq(coesao_experimental$sit_rua1, 
         show.n = T, 
         show.values = TRUE, 
         sort.frq = "none", 
         show.ci = TRUE,
         show.na = TRUE,
         coord.flip = F,
         wrap.title = 140,
         #vjust = "outward",
         geom.colors = "GRAY")
```

Morador de rua prejudica a si mesmo ou também aos outros?
<<<<<<< HEAD
=======

>>>>>>> 9f95e23d104f3d6889d883528a04836fe36f5b53
```{r morador de rua 2, fig.width=12}
plot_frq(coesao_experimental$sit_rua3, 
         show.n = T, 
         show.values = TRUE, 
         sort.frq = "none", 
         show.ci = TRUE,
         show.na = TRUE,
         coord.flip = F,
         wrap.title = 140,
<<<<<<< HEAD
         #vjust = "outward",
         geom.colors = "grey")
```


```{r morador de rua 2 por renda, fig.width=12}
sjPlot::sjplot(data = coesao_experimental, coesao_experimental$sit_rua1, coesao_experimental$renda,
               wrap.title = 140)+
  theme(legend.position = "bottom")
```

  
=======
         geom.colors = "grey") +
  theme(legend.position = "bottom")

```

```{r morador de rua 2 por renda, fig.width=12}
sjPlot::sjplot(data = coesao_experimental, coesao_experimental$sit_rua1, coesao_experimental$renda,
               wrap.title = 140, show.n = F)
```
>>>>>>> 9f95e23d104f3d6889d883528a04836fe36f5b53

Cruzando a questão da situação de rua com a renda

<<<<<<< HEAD
Cruzando a questão da situação de rua com a renda
=======
>>>>>>> 9f95e23d104f3d6889d883528a04836fe36f5b53
```{r, fig.width=12}
sjPlot::sjplot(data = coesao_experimental, coesao_experimental$sit_rua3, coesao_experimental$renda)
```

```{r, fig.width=12}
coesao_experimental %>% 
  group_by(regiao) %>% 
  plot_frq(bem_estar, 
           show.n = T, 
           show.values = TRUE, 
           sort.frq = "none", 
           coord.flip = F,
<<<<<<< HEAD
           #vjust = "outward",
           geom.colors = "gray")
```


```{r, fig.width=12}
sjPlot::sjplot(data = coesao_experimental, coesao_experimental$bem_estar, coesao_experimental$renda,
               fun = "xtab",
               type  = "bar",
               geom.colors = "Set2")
```

Questão sobre a Situação de rua, por escolaridade
```{r, fig.width=12}
sjPlot::sjplot(data = coesao_experimental, coesao_experimental$sit_rua3, coesao_experimental$esc, 
               fun = "xtab",
               type  = "bar",
               coord.flip = T,
               geom.colors = "Set2")
```

=======
           geom.colors = "gray")
```

```{r, fig.width=12}
sjPlot::sjplot(data = coesao_experimental, coesao_experimental$bem_estar, coesao_experimental$renda,
               fun = "xtab",
               type  = "bar",
               geom.colors = "Set2")
```

Questão sobre a Situação de rua, por escolaridade

```{r, fig.width=12}
sjPlot::sjplot(data = coesao_experimental, coesao_experimental$sit_rua3, coesao_experimental$esc, 
               fun = "xtab",
               type  = "bar",
               coord.flip = F,
               show.n = F,
               geom.colors = "Set2")
```
>>>>>>> 9f95e23d104f3d6889d883528a04836fe36f5b53

```{r, fig.width=12}
sjPlot::sjplot(data = coesao_experimental, coesao_experimental$bem_estar, coesao_experimental$relig, 
               fun = "xtab",
               type  = "bar",
               geom.colors = "Set2",
               show.n = F,
               expand.grid = T)
```

<<<<<<< HEAD


Responsável por combater a pobreza (primeira opção)
```{r combater pobreza 1, fig.width=12}
sjPlot::plot_frq(coesao_experimental$responsa_O1, geom.colors = "gray")
```

** Segundo principal responsável por combater a pobreza **
```{r combater pobreza 2, fig.width=12}
sjPlot::plot_frq(coesao_experimental$responsa_O2, geom.colors = "gray")
```


=======
Responsável por combater a pobreza (primeira opção)

```{r combater pobreza 1, fig.width=12}
sjPlot::plot_frq(coesao_experimental$responsa_O1, geom.colors = "gray")
```

Segundo principal responsável por combater a pobreza

```{r combater pobreza 2, fig.width=12}
sjPlot::plot_frq(coesao_experimental$responsa_O2, geom.colors = "gray")
```
>>>>>>> 9f95e23d104f3d6889d883528a04836fe36f5b53

```{r bloco pobreza, fig.width=12}
#grupo para verificar concordância em relação à opiniões sobre a pobreza e desigualdade social
bloco_pobreza <- coesao_experimental %>% 
  select(I_1_desig:I_4_desig)

plot_likert(bloco_pobreza, 
            title = "Concordância em relação à aspectos da pobreza  e desigualdade",
            legend.title = "Questões",
            axis.labels = c("Para acabar com a pobreza e reduzir a desigualdade falta somente vontade política dos governantes",
                            "A pobreza e a desigualdade só podem ser combatidas se as elites e os ricos se organizarem para isso",
                            "Os ricos é que devem pagar pelas políticas de combate à pobreza e desigualdade, mesmo que seja o governo que cuide da gestão dessa política",
                            "Se os mais pobres se esforçassem mais haveria menos pobreza e desigualdade"),
            catcount = 4,
            #cat.neutral = 5, (notar que existe a resposta neutra, mas espontânea)
            wrap.labels = 30,
            geom.colors = "Spectral",
            reverse.colors = T,
            show.legend = T,
            grid.range = 0.9,
            sort.frq = "pos.desc",
<<<<<<< HEAD
            show.n = TRUE)+
  theme(text = element_text(size = 8), legend.position = "bottom")
```

**consistencia interna das questões do bloco pobreza e desigualdade**
```{r consistencia bloco pobreza, fig.width=12}
=======
            show.n = F)+
  theme(text = element_text(size = 10), legend.position = "bottom")
```


```{r consistencia bloco pobreza, fig.width=12, include = F}
>>>>>>> 9f95e23d104f3d6889d883528a04836fe36f5b53
alpha(bloco_pobreza[,c("I_1_desig", "I_2_desig", "I_3_desig", "I_4_desig")])

alpha(bloco_pobreza[,c("I_2_desig", "I_4_desig")]) #consistencia alta

alpha(bloco_pobreza[,c("I_1_desig", "I_4_desig")])#consistência alta
```

<<<<<<< HEAD

=======
>>>>>>> 9f95e23d104f3d6889d883528a04836fe36f5b53
```{r, fig.width=12}
sjPlot::sjplot(data = coesao_experimental, coesao_experimental$I_1_desig, coesao_experimental$esc, 
              fun = "xtab",
             type  = "bar",
             #coord_flip = T,
<<<<<<< HEAD
             geom.colors = "Set2",
             wrap.title = 140)+
  theme(legend.position = "bottom")
```

#para ver como tabela
```{r, fig.width=12}
sjPlot::sjtab(data = coesao_experimental, coesao_experimental$I_1_desig, coesao_experimental$esc, 
               fun = "xtab")
#               type  = "bar",
 #              geom.colors = "Set1")
```


** MOTIVO PRA SER RICO **
=======
                          geom.colors = "Set2",
             wrap.title = 140,
             show.n = F)
```

Motivo que explica a pessoa ser rica

>>>>>>> 9f95e23d104f3d6889d883528a04836fe36f5b53
```{r, fig.width=12}
plot_frq(coesao_experimental$motiv_rico_O1, 
         type = "bar",
         show.n = T, 
         show.values = TRUE, 
         sort.frq = "none", 
         show.ci = TRUE,
         show.na = TRUE,
         coord.flip = F,
         #vjust = "inward",
         #hjust = "center",
         expand.grid = T,
         geom.colors = "grey")+
<<<<<<< HEAD
  theme(text = element_text(size = 8), legend.position = "bottom")
```

** Segunda motivo que explica a riqueza das pessoas **
=======
  theme(text = element_text(size = 10), legend.position = "bottom")
```

Segunda motivo que explica a riqueza das pessoas

>>>>>>> 9f95e23d104f3d6889d883528a04836fe36f5b53
```{r, fig.width=12}
plot_frq(coesao_experimental$motiv_rico_O2, 
         type = "bar",
         show.n = T, 
         show.values = TRUE, 
         sort.frq = "none", 
         show.ci = TRUE,
         show.na = TRUE,
         coord.flip = F,
         #vjust = "inward",
         #hjust = "center",
         expand.grid = T,
         wrap.title = 120,
         geom.colors = "grey")+
<<<<<<< HEAD
  theme(text = element_text(size = 15))
```

Razão pela qual as pessoas são pobres
=======
  theme(text = element_text(size = 10))
```

Razão pela qual as pessoas são pobres

>>>>>>> 9f95e23d104f3d6889d883528a04836fe36f5b53
```{r razao da pobreza 1, fig.width=12}
plot_frq(coesao_experimental$motiv_pobre_O1, 
         type = "bar",
         show.n = T, 
         show.values = TRUE, 
         sort.frq = "none", 
         show.ci = TRUE,
         show.na = TRUE,
         coord.flip = F,
         #vjust = "inward",
         #hjust = "center",
         expand.grid = T,
         wrap.title = 140,
<<<<<<< HEAD
         geom.colors = "grey")+
  theme(text = element_text(size = 12))
```

**Razão para a pobreza 2**
=======
         wrap.labels = 15,
         geom.colors = "grey")+
  theme(text = element_text(size = 10))
```

Razão para a pobreza 2

>>>>>>> 9f95e23d104f3d6889d883528a04836fe36f5b53
```{r razao para a pobreza 2, fig.width=12}
plot_frq(coesao_experimental$motiv_pobre_O2, 
         type = "bar",
         show.n = T, 
         show.values = TRUE, 
         sort.frq = "none", 
         show.na = TRUE,
         coord.flip = F,
         expand.grid = T,
<<<<<<< HEAD
         geom.colors = "grey")+
=======
         geom.colors = "grey",
         wrap.labels = 15,
         wrap.title = 120)+
>>>>>>> 9f95e23d104f3d6889d883528a04836fe36f5b53
  theme(text = element_text(size = 11))
```

precisa ser corrigido

<<<<<<< HEAD
**precisa ser corrigido**
=======
>>>>>>> 9f95e23d104f3d6889d883528a04836fe36f5b53
```{r papel do Estado, include = F, fig.width=12}
papel_estado <- coesao_experimental %>% 
  select(I_1_resp_est:I_6_resp_est)

sjPlot::plot_likert(papel_estado,
            title = "Papel do Estado",
            legend.title = "Grau de concordância 1(-) a 10(+)",
            axis.labels = c("Garantir emprego", "Saúde gratuita", "Auxiliar empresas a crescer",
                            "Reduzir diferenças de renda", "Educação universitária para todos", 
                            "Garantir moradia decente"),
            #catcount = 10,
            #cat.neutral = 5,
            wrap.labels = 40,
            geom.colors = "Spectral",
            reverse.colors = F,
            show.legend = T,
            grid.range = 0.6,
            sort.frq = NULL,
            show.n = F,
            #values = "sum.outside"
            ) +
theme(plot.title = element_text(hjust = 0.5),text = element_text(size =8), axis.title = element_text(size = 8), legend.position = "bottom")
```
<<<<<<< HEAD

**Papel do Estado**
=======

Papel do Estado

>>>>>>> 9f95e23d104f3d6889d883528a04836fe36f5b53
```{r papel do estado empilhada, fig.width=12}
plot_stackfrq(papel_estado,
              title = "Papel do Estado na economia",
              legend.title = "grau de concordância 0 a 10",
              axis.labels = c("Garantir emprego", "Saúde gratuita", "Auxiliar empresas a crescer",
                              "Reduzir diferenças de renda", "Educação universitária para todos", 
                              "Garantir moradia decente"),
              wrap.labels = 60,
              show.total = T,
              geom.colors = "Spectral",
              geom.size = 0.9,
              #reverse.colors = F,
              show.legend = T,
              #grid.range = 0.6,
              sort.frq = "firs.desc") +
              theme(text = element_text(size = 9), legend.position = "bottom")
```
<<<<<<< HEAD

CRIANDO UM ÍNDICE DE GRAU DE APOIO AO ESTADO 0 a 10
**Quartis**
=======

ÍNDICE DE GRAU DE APOIO AO ESTADO 0 a 10 Quartis

>>>>>>> 9f95e23d104f3d6889d883528a04836fe36f5b53
```{r indice apoio estado, fig.width=12}
coesao_experimental$I_apoio_estado <- rowMeans(
  coesao_experimental[,c("I_1_resp_est", "I_2_resp_est", "I_3_resp_est", "I_4_resp_est", "I_5_resp_est", "I_6_resp_est")])

summary(coesao_experimental$I_apoio_estado)
```

<<<<<<< HEAD

=======
>>>>>>> 9f95e23d104f3d6889d883528a04836fe36f5b53
```{r, include = F, fig.width=12}
ggplot(coesao_experimental, mapping=aes(x=coesao_experimental$I_1_resp_est, y = coesao_experimental$renda)) + 
  stat_summary(fun.data=mean_sdl, geom="bar")
```

<<<<<<< HEAD

**64. QUAIS OS PROBLEMAS QUE A POBREZA E DESIG TRAZEM PRA SOCIEDADE (1 E 2)**
=======
64. QUAIS OS PROBLEMAS QUE A POBREZA E DESIG TRAZEM PRA SOCIEDADE (1 E 2)

>>>>>>> 9f95e23d104f3d6889d883528a04836fe36f5b53
```{r consequencias da pobreza, fig.width=12}
plot_frq(coesao_experimental$conseq_des_O1, 
         type = "bar",
         show.n = T, 
         show.values = TRUE, 
         show.na = TRUE,
<<<<<<< HEAD
         wrap.title = 70,
=======
         wrap.title = 120,
>>>>>>> 9f95e23d104f3d6889d883528a04836fe36f5b53
         wrap.labels = 20,
         coord.flip = F,
         geom.colors = "grey")+
<<<<<<< HEAD
  theme(text = element_text(size = 9))
```

**(SEGUNDA CONSEQUENCIA)**
=======
  theme(text = element_text(size = 10))
```

SEGUNDA CONSEQUENCIA

>>>>>>> 9f95e23d104f3d6889d883528a04836fe36f5b53
```{r, fig.width=12}
plot_frq(coesao_experimental$conseq_des_O2, 
         type = "bar",
         show.n = T, 
         sort.frq = "desc",
         show.values = TRUE, 
         show.na = TRUE,
         coord.flip = F,
         expand.grid = T,
         wrap.title = 120,
         geom.colors = "grey")+
<<<<<<< HEAD
  theme(text = element_text(size = 9))
```

65. SOLUÇÃO PARA A DESIGUALDADE NO NOSSO PAÍS
=======
  theme(text = element_text(size = 10))
```

65. SOLUÇÃO PARA A DESIGUALDADE NO NOSSO PAÍS

>>>>>>> 9f95e23d104f3d6889d883528a04836fe36f5b53
```{r solucao desiguadade, fig.width=12}
plot_frq(coesao_experimental$solucao_des_O1, 
         type = "bar",
         show.n = T, 
         show.values = TRUE, 
         sort.frq = "none", 
         show.ci = TRUE,
         show.na = TRUE,
         coord.flip = F,
         expand.grid = T,
         wrap.title = 120,
         wrap.labels = 15,
         geom.colors = "grey") +
<<<<<<< HEAD
  theme(text = element_text(size =12))
=======
  theme(text = element_text(size =11))
>>>>>>> 9f95e23d104f3d6889d883528a04836fe36f5b53
```

66. EM QUE POSIÇÃO DA HIERARQUIA SOCIAL ESTÁ?

```{r, fig.width=8, fig.width=12}
plot_frq(coesao_experimental$classe_social, 
         show.n = T, 
         show.values = TRUE,
         show.ci = TRUE,
         show.na = TRUE,
         expand.grid = T,
         wrap.title = 120,
         geom.colors = "grey") +
  theme(text = element_text(size =11))
```

<<<<<<< HEAD

**68 A DISTÂNCIA ENTRE RICOS E POBRES NO BRASIL É MUITO GRANDE**
=======
68 A DISTÂNCIA ENTRE RICOS E POBRES NO BRASIL É MUITO GRANDE

>>>>>>> 9f95e23d104f3d6889d883528a04836fe36f5b53
```{r distancia rico pobre, fig.width=12}
plot_frq(coesao_experimental$rico_pobre, 
         show.n = T, 
         show.values = TRUE,
         show.ci = TRUE,
         show.na = TRUE,
         expand.grid = T,         
         wrap.title = 80,
         geom.colors = "grey") +
  theme(text = element_text(size =11))
```
<<<<<<< HEAD

**69 O GOVERNO DEVE CRIAR PROGRAMAS DE DISTRIBUICAO DE RENDA?**
=======

69 O GOVERNO DEVE CRIAR PROGRAMAS DE DISTRIBUICAO DE RENDA?

>>>>>>> 9f95e23d104f3d6889d883528a04836fe36f5b53
```{r, fig.width=12}
plot_frq(coesao_experimental$prog_renda, 
         show.n = T, 
         show.values = TRUE,
         sort.frq = "desc",
         show.ci = TRUE,
         show.na = TRUE,
         expand.grid = T,
         geom.colors = "grey",
         wrap.title = 95) +
  theme(text = element_text(size =11))
```

<<<<<<< HEAD
**Questão 69, mas cruzando com renda**
```{r, fig.width=12}
plot_xtab(coesao_experimental$prog_renda, coesao_experimental$renda,
          wrap.labels = 20,
          wrap.title = 80)+
  theme(text = element_text(size =11))
```

**70. BENEFICIOS ASSISTENCIAIS DEIXAM AS PESSOAS ACOMODADAS**
=======
Questão 69, mas cruzando com renda

```{r, fig.width=12}
plot_xtab(coesao_experimental$prog_renda, coesao_experimental$renda,
          wrap.labels = 20,
          wrap.title = 80,
          show.n = F)+
  theme(text = element_text(size =11), legend.position = "bottom")
```

70. BENEFICIOS ASSISTENCIAIS DEIXAM AS PESSOAS ACOMODADAS

>>>>>>> 9f95e23d104f3d6889d883528a04836fe36f5b53
```{r beneficio social, fig.width=12}
plot_frq(coesao_experimental$beneficios,
  show.n = T, 
  show.values = TRUE,
  show.ci = TRUE,
  show.na = TRUE,
  expand.grid = T,
  geom.colors = "grey",
  wrap.labels = 40,
<<<<<<< HEAD
  wrap.title = 100)+
  theme(text = element_text(size =11))
```

**Benefícios sociais acomodam as pessoas - por renda**
```{r beneficio social - renda, fig.width=12}
plot_xtab(coesao_experimental$beneficios, coesao_experimental$renda,
          wrap.labels = 40,
          wrap.title = 70)+
  theme(text = element_text(size =11))
```

**Beneficios sociais acomodam as pessoas- por sexo**
```{r beneficio social - por sexo, fig.width=12}
plot_xtab(coesao_experimental$beneficios, coesao_experimental$sexo,
          wrap.labels = 20,
          wrap.title = 70)+
  theme(text = element_text(size =11))
```
=======
  wrap.title = 120)+
  theme(text = element_text(size =11))
```

Benefícios sociais acomodam as pessoas - por renda

```{r beneficio social - renda, fig.width=12}
plot_xtab(coesao_experimental$beneficios, coesao_experimental$renda,
          wrap.labels = 40,
          wrap.title = 120,
          show.n = F)+
  theme(text = element_text(size =11), legend.position = "bottom")
```

**Beneficios sociais acomodam as pessoas- por sexo**
>>>>>>> 9f95e23d104f3d6889d883528a04836fe36f5b53

```{r beneficio social - por sexo, fig.width=12}
plot_xtab(coesao_experimental$beneficios, coesao_experimental$sexo,
          wrap.labels = 20,
          wrap.title = 120,
          show.n = F)+
  theme(text = element_text(size =11), legend.position = "bottom")
```

```{r, fig.width=12}
papel_estado_factor <- papel_estado
papel_estado_factor <- lapply (papel_estado_factor, 
                               function(x){factor(x, levels = c("0 - Nenhuma responsabilidade", "1", "2", "3",
                                                                "4", "5", "6", "7", "8", "9", "10 - Total Responsabilidade"))})

lik <- likert(as.data.frame(papel_estado_factor))


<<<<<<< HEAD
plot(lik, wrap = 60, text.size=3)+
=======
plot(lik, wrap = 60, text.size=4)+
>>>>>>> 9f95e23d104f3d6889d883528a04836fe36f5b53
  theme(legend.text=element_text(size=rel(0.6)),
        text = element_text(size =11))+
  ggtitle("Responsabilidade do Estado")
```

<<<<<<< HEAD

=======
>>>>>>> 9f95e23d104f3d6889d883528a04836fe36f5b53
```{r papel estado - renda, fig.width=12, fig.height=8}
lik_renda <- likert(as.data.frame(papel_estado_factor), grouping = coesao_experimental$renda)

plot(lik_renda,
     wrap = 60, 
     text.size=5,
     cat.neutral.color = "black",
     show.n = T,
     values = "show") +
<<<<<<< HEAD
  ggtitle("Responsabilidade do Estado, por faixas de renda")
```

**69 O GOVERNO DEVE CRIAR PROGRAMAS DE DISTRIBUICAO DE RENDA?**
=======
  ggtitle("Responsabilidade do Estado, por faixas de renda (1 - até 2SM, 2 - 2-5SM e 3 - +5SM)")
```

```{r, fig.width=12}
plot(lik, type = "heat", wrap = 60, text.size=3)
```

>>>>>>> 9f95e23d104f3d6889d883528a04836fe36f5b53
```{r, fig.width=12}
plot_frq(coesao_experimental$prog_renda, 
         show.n = T, 
         show.values = TRUE,
         show.ci = TRUE,
         show.na = TRUE,
         expand.grid = T,
         wrap.title = 90,
         geom.colors = "grey")+
  theme(plot.title = element_text(hjust = 0.5),text = element_text(size =11)) +
  ggtitle("O governo deve criar programas de distribuição de renda?")
```

```{r programa de renda por renda, fig.width=12}
coesao_factor <- plot_xtab(coesao_experimental$prog_renda, coesao_experimental$renda,
                           wrap.title = 90, show.n = F)+
  theme(plot.title = element_text(hjust = 0.5), text = element_text(size =10), legend.position = "bottom") 

<<<<<<< HEAD
```{r, fig.width=12}
plot(lik, type = "heat", wrap = 60, text.size=3)
```

```{r programa de renda por renda, fig.width=12}
coesao_factor <- plot_xtab(coesao_experimental$prog_renda, coesao_experimental$renda,
                           wrap.title = 90)+
  theme(plot.title = element_text(hjust = 0.5), text = element_text(size =10), legend.position = "bottom") 

coesao_factor
```


**BENEFICIOCIS ASSISTENCIAIS DEIXAM AS PESSOAS ACOMODADAS**
=======
coesao_factor
```

BENEFICIOCIS ASSISTENCIAIS DEIXAM AS PESSOAS ACOMODADAS

>>>>>>> 9f95e23d104f3d6889d883528a04836fe36f5b53
```{r, fig.width=12}
plot_frq(coesao_experimental$beneficios,
         show.n = T, 
         show.values = TRUE,
         show.ci = TRUE,
         show.na = TRUE,
         expand.grid = T,
         wrap.title = 90,
         geom.colors = "grey") +
  theme(plot.title = element_text(hjust = 0.5),text = element_text(size =11)) +
  ggtitle("Benefícios assistenciais acomodam pessoas?"
  )
```

Beneficios deixam acomodada - agrupado por renda

```{r, fig.width=12}
plot_xtab(coesao_experimental$beneficios, coesao_experimental$renda,
<<<<<<< HEAD
          wrap.title = 90)+
=======
          wrap.title = 120, show.n = F)+
>>>>>>> 9f95e23d104f3d6889d883528a04836fe36f5b53
  theme(plot.title = element_text(hjust = 0.5), text = element_text(size =10), legend.position = "bottom") +
  ggtitle("Benefícios assistenciais acomodam pessoas? (Agrupado por renda)"
  )
```
<<<<<<< HEAD

### USO APROPRIADO DO RECURSO DOS IMPOSTOS
**Nota: falta criar um plot com as três respostas agruapadas**
=======

USO APROPRIADO DO RECURSO DOS IMPOSTOS Nota: falta criar um plot com as três respostas agruapadas

>>>>>>> 9f95e23d104f3d6889d883528a04836fe36f5b53
```{r imposto saude, fig.width=12}
plot_frq(coesao_experimental$I_1_aval,
         title = "Saúde pública",
         show.n = T, 
         show.values = TRUE,
         show.ci = TRUE,
         show.na = TRUE,
         #expand.grid = T,
         show.sd = T,
         geom.colors = "grey",
         wrap.labels = 40,
<<<<<<< HEAD
         wrap.title = 80)+
  theme(text = element_text(size =10),
        panel.background=element_blank())
=======
         wrap.title = 120)+
  theme(text = element_text(size =10))
>>>>>>> 9f95e23d104f3d6889d883528a04836fe36f5b53
```

```{r, fig.width=12}
plot_frq(coesao_experimental$I_2_aval,
         title = "Educação Pública",
         show.n = T, 
         show.values = TRUE,
         show.ci = TRUE,
         show.na = TRUE,
         #expand.grid = T,
         show.sd = T,
         geom.colors = "grey",
         wrap.labels = 40,
         wrap.title = 80)+
<<<<<<< HEAD
  theme(text = element_text(size =10),
        panel.background=element_blank())
=======
  theme(text = element_text(size =10))
>>>>>>> 9f95e23d104f3d6889d883528a04836fe36f5b53
```

```{r, fig.width=12}
plot_frq(coesao_experimental$I_3_aval,
         title = "Segurança Pública",
         show.n = T, 
         show.values = TRUE,
         show.ci = TRUE,
         show.na = TRUE,
         #expand.grid = T,
         show.sd = T,
         geom.colors = "grey",
         wrap.labels = 40,
         wrap.title = 90)+
<<<<<<< HEAD
  theme(text = element_text(size =10),
        panel.background=element_blank())
```


### 74 a 77 - DIMENSÕES DO USO DOS IMPOSTOS ###
=======
  theme(text = element_text(size =10))
```

74 a 77 - DIMENSÕES DO USO DOS IMPOSTOS

>>>>>>> 9f95e23d104f3d6889d883528a04836fe36f5b53
```{r, include = FALSE, fig.width=12}
avaliacao_uso_impostos <- coesao_experimental %>%  
  select(I_1_imposto:I_4_imposto)
```

<<<<<<< HEAD

=======
>>>>>>> 9f95e23d104f3d6889d883528a04836fe36f5b53
```{r, fig.width=12}
plot_likert(avaliacao_uso_impostos,
            axis.labels = c("Em geral, o governo gasta bem o dinheiro dos impostos", 
                            "A qualidade da saúde e da educação pública seria melhor se o governo aumentasse os impostos dos ricos para financiar essas políticas",
                          "Não há recursos  suficientes para financiar um sistema de saúde e a educação pública de qualidade do país",
                          "Os serviços de saúde e educação só terão mehor qualidade se forem melhor adminsitrados"),
            catcount = 4,
            cat.neutral = 5,
            wrap.labels = 60,
            geom.colors = "Spectral",
            reverse.colors = F,
            show.legend = T) +
            #grid.range = 0.6,
            #sort.frq = NULL
            #values = "sum.outside"
<<<<<<< HEAD
  theme(plot.title = element_text(hjust = 0.5),text = element_text(size =10), legend.position = "bottom", legend.justification = "right") +
  ggtitle("Aspectos do uso dos impostos")
```

### Testando meios alternativos de explorar grouped tabs com fatores (estudar forcats) estuar plot_likert
**FORMA ALTERNATIVA DE MOSTRAR**
```{r, include = FALSE, fig.width=12}
beneficios <- lapply (coesao_experimental$beneficios, 
                               function(x){factor(x, levels = c("1", "2", "3","4", "5"),labels = c("Concorda totalmente", "Concorda em parte","Discorda totalmente","Discorda em parte","Não concorda nem discorda"))})
```

**78 O governo federal deve aumentar os impostos de pessoas ricas para combater pobreza**
=======
  theme(plot.title = element_text(hjust = 0.5),text = element_text(size =12), legend.position = "bottom", legend.justification = "right") +
  ggtitle("Aspectos do uso dos impostos")
```

```{r, include = FALSE, fig.width=12}
#Testando meios alternativos de explorar grouped tabs com fatores (estudar forcats)
#FORMA ALTERNATIVA DE MOSTRAR
beneficios <- lapply (coesao_experimental$beneficios, 
                               function(x){factor(x, levels = c("1", "2", "3","4", "5"),labels = c("Concorda totalmente", "Concorda em parte","Discorda totalmente","Discorda em parte","Não concorda nem discorda"))})

```

78 O governo federal deve aumentar os impostos de pessoas ricas para combater pobreza

>>>>>>> 9f95e23d104f3d6889d883528a04836fe36f5b53
```{r, fig.width=12}
plot_frq(coesao_experimental$exp_1,
         show.n = T, 
         drop.empty = T,
         show.values = TRUE,
         show.ci = TRUE,
         show.na = F,
         #expand.grid = T,
         show.sd = T,
         geom.colors = "grey",
         wrap.labels = 30,
         wrap.title = 80)+
<<<<<<< HEAD
  theme(text = element_text(size =10),
        panel.background=element_blank()) +
  ggtitle("Experimento: O governo federal deve aumentar os impostos de pessoas ricas para combater pobreza")
```


78 (experimento 2) O governo federal deve aumentar os impostos de pessoas ricas para combater pobreza
```{r, fig.width=12}
=======
  theme(text = element_text(size =10)) +
  ggtitle("Experimento: O governo federal deve aumentar os impostos de pessoas ricas para combater pobreza")
```

78 (experimento 2) O governo federal deve aumentar os impostos de pessoas ricas para combater pobreza

```{r, fig.width=12}
plot_frq(coesao_experimental$exp_2,
         show.n = T, 
         drop.empty = T,
         show.values = TRUE,
         show.ci = TRUE,
         show.na = F,
         #expand.grid = T,
         show.sd = T,
         geom.colors = "grey",
         wrap.labels = 30,
         wrap.title = 80)+
  theme(text = element_text(size =10)) +
  ggtitle("Experimento 2: O governo federal deve aumentar os impostos de pessoas ricas para combater pobreza")
```

78 experimento 2: o governo deve aumentar impostos de pessoas ricas para combater a pobreza

```{r, fig.width=12}
#78 (experimento 2) O governo federal deve aumentar os impostos de pessoas ricas 
#para combater pobreza
>>>>>>> 9f95e23d104f3d6889d883528a04836fe36f5b53
plot_frq(coesao_experimental$exp_2,
         show.n = T, 
         drop.empty = T,
         show.values = TRUE,
         show.ci = TRUE,
         show.na = F,
         #expand.grid = T,
         show.sd = T,
         geom.colors = "grey",
<<<<<<< HEAD
         wrap.labels = 30,
         wrap.title = 80)+
=======
         wrap.labels = 40,
         wrap.title = 70)+
>>>>>>> 9f95e23d104f3d6889d883528a04836fe36f5b53
  theme(text = element_text(size =10),
        panel.background=element_blank()) +
  ggtitle("Experimento 2: O governo federal deve aumentar os impostos de pessoas ricas para combater pobreza")
```

<<<<<<< HEAD
**78 (experimento 3) O governo federal deve aumentar os impostos de pessoas ricas 
para combater pobreza**
```{r, fig.width=12}
=======
experimento 3

```{r, fig.width=12}
#78 (experimento 3) O governo federal deve aumentar os impostos de pessoas ricas 
#para combater pobreza
>>>>>>> 9f95e23d104f3d6889d883528a04836fe36f5b53
plot_frq(coesao_experimental$exp_3,
         show.n = T, 
         drop.empty = T,
         show.values = TRUE,
         show.ci = TRUE,
         show.na = F,
         #expand.grid = T,
         show.sd = T,
         geom.colors = "grey",
         wrap.labels = 30,
         wrap.title = 80)+
  theme(text = element_text(size =10),
        panel.background=element_blank()) +
  ggtitle("Experimento 3: O governo federal deve aumentar os impostos de pessoas ricas para combater pobreza")
```

<<<<<<< HEAD
###QUESTOES 81 A 83###
=======
QUESTOES 81 A 83

>>>>>>> 9f95e23d104f3d6889d883528a04836fe36f5b53
```{r, include = FALSE, fig.width=12}
propensao_distribuir <- coesao_experimental %>% 
  select(I_1_exp_neut:I_3_exp_neut)
```
<<<<<<< HEAD

=======
>>>>>>> 9f95e23d104f3d6889d883528a04836fe36f5b53

Basicamente, as diferenças foram muito pequenas, o que sugere que a informação sobre a qualidade da alocação não afetou tanto a percepção.

```{r, fig.width=12}
plot_likert(propensao_distribuir,
            axis.labels = c("Poderia pagar mais impostos se fossem usados para melhorar a vida dos pobres", 
                            "Os mais ricos devem pagar pelos custos de combater a pobreza",
                            "A pobreza é natural em qualquer sociedade"),
            catcount = 4,
            cat.neutral = 5,
            geom.colors = "Spectral",
            reverse.colors = F,
            show.legend = T,
            wrap.labels = 40,
            wrap.title = 120,
            values = "sum.outside",
            grid.range = 0.7)+
<<<<<<< HEAD
  theme(plot.title = element_text(hjust = 0.5),text = element_text(size =10), legend.position = "bottom", legend.justification = "right") +  ggtitle("Questões que abordam percepções sobre redistribuição")
```

86 IGUALDADE OU LIBERDADE
=======
  theme(plot.title = element_text(hjust = 0.5),text = element_text(size =11), legend.position = "bottom", legend.justification = "right") +  ggtitle("Questões que abordam percepções sobre redistribuição")
```

>>>>>>> 9f95e23d104f3d6889d883528a04836fe36f5b53
```{r igualdade ou liberdade, fig.width=12}
plot_frq(coesao_experimental$liber_igual,
         wrap.labels = 60,
         wrap.title = 100,
         geom.colors = "grey") +
  theme(plot.title = element_text(hjust = 0.5, vjust = 1),text = element_text(size =10)) +  ggtitle("Liberdade ou igualdade")
```
<<<<<<< HEAD

**consistencia entre questões sobre apoio à diversidade**
```{r, fig.width=12}
=======



```{r, fig.width=12, include = F}
>>>>>>> 9f95e23d104f3d6889d883528a04836fe36f5b53
#consistencia das questões sobre protecao à diversidade e direitos civis / religiosos
alpha(coesao_experimental[,c("I_1_divers", "I_2_divers", "I_3_divers", "I_4_divers", "I_5_divers"), na.rm = TRUE])
```

<<<<<<< HEAD
### ÍNDICE DE APOIO À DIVERSIDADE
**0 a 10**
=======
ÍNDICE DE APOIO À DIVERSIDADE 0 a 10

>>>>>>> 9f95e23d104f3d6889d883528a04836fe36f5b53
```{r aoio a diversidade, fig.width=12}
coesao_experimental$I_divers_geral <- rowMeans(
  coesao_experimental[,c("I_1_divers", "I_2_divers", "I_3_divers", "I_4_divers", "I_5_divers")]) 

ggplot(coesao_experimental)+
  geom_histogram(aes(x = I_divers_geral, binwidth = 22))
```
<<<<<<< HEAD

```{r, fig.width=12}
plot_frq(coesao_experimental$I_1_divers, 
         wrap.title = 80,
         wrap.labels = 60,
         show.ci = T,
         geom.colors = "grey") +
  theme(plot.title = element_text(hjust = 0.5),text = element_text(size =11
                                                                   ))
```

```{r, fig.width=12}
plot_frq(coesao_experimental$I_2_divers, 
         wrap.title = 80,
         wrap.labels = 60,
         show.ci = T,
         geom.colors = "grey") +
  theme(plot.title = element_text(hjust = 0.5),text = element_text(size =11
                                                                   ))
```

```{r}
plot_frq(coesao_experimental$I_3_divers, 
         wrap.title = 80,
         wrap.labels = 60,
         show.ci = T,
         geom.colors = "grey") +
  theme(plot.title = element_text(hjust = 0.5),text = element_text(size =11
                                                                   ))
```

```{r, fig.width=12}
plot_frq(coesao_experimental$I_4_divers, 
         wrap.title = 80,
         wrap.labels = 60,
         show.ci = T,
         geom.colors = "grey") +
  theme(plot.title = element_text(hjust = 0.5),text = element_text(size =11
                                                                   ))
```

```{r, fig.width=12}
plot_frq(coesao_experimental$I_5_divers, 
         wrap.title = 80,
         wrap.labels = 60,
         show.ci = T,
         geom.colors = "grey") +
  theme(plot.title = element_text(hjust = 0.5),text = element_text(size =11
                                                                   ))
```
**93 ESQUERDA E DIREITA**
```{r, fig.width=12}
plot_frq(coesao_experimental$ideologia,
         wrap.title = 60,
         wrap.labels = 60,
         show.ci = T,
         geom.colors = "grey") +
  theme(plot.title = element_text(hjust = 0.5),text = element_text(size =11
                                                                   )) +  
  ggtitle("Autoposicionamento no espectro ideológico")
```


**78 experimento 2: o governo deve aumentar impostos de pessoas ricas para combater a pobreza**
```{r, fig.width=12}
#78 (experimento 2) O governo federal deve aumentar os impostos de pessoas ricas 
#para combater pobreza
plot_frq(coesao_experimental$exp_2,
         show.n = T, 
         drop.empty = T,
         show.values = TRUE,
         show.ci = TRUE,
         show.na = F,
         #expand.grid = T,
         show.sd = T,
         geom.colors = "grey",
         wrap.labels = 40,
         wrap.title = 70)+
  theme(text = element_text(size =10),
        panel.background=element_blank()) +
  ggtitle("Experimento 2: O governo federal deve aumentar os impostos de pessoas ricas para combater pobreza")
```

**experimento 3**
```{r, fig.width=12}
#78 (experimento 3) O governo federal deve aumentar os impostos de pessoas ricas 
#para combater pobreza
plot_frq(coesao_experimental$exp_3,
         show.n = T, 
         drop.empty = T,
         show.values = TRUE,
         show.ci = TRUE,
         show.na = F,
         #expand.grid = T,
         show.sd = T,
         geom.colors = "grey",
         wrap.labels = 30,
         wrap.title = 80)+
  theme(text = element_text(size =10),
        panel.background=element_blank()) +
  ggtitle("Experimento 3: O governo federal deve aumentar os impostos de pessoas ricas para combater pobreza")
```




=======

```{r, fig.width=12}
plot_frq(coesao_experimental$I_1_divers, 
         wrap.title = 80,
         wrap.labels = 60,
         show.ci = T,
         geom.colors = "grey") +
  theme(plot.title = element_text(hjust = 0.5),text = element_text(size =11
                                                                   ))
```

```{r, fig.width=12}
plot_frq(coesao_experimental$I_2_divers, 
         wrap.title = 80,
         wrap.labels = 60,
         show.ci = T,
         geom.colors = "grey") +
  theme(plot.title = element_text(hjust = 0.5),text = element_text(size =11
                                                                   ))
```

```{r, fig.width=12}
plot_frq(coesao_experimental$I_3_divers, 
         wrap.title = 80,
         wrap.labels = 60,
         show.ci = T,
         geom.colors = "grey") +
  theme(plot.title = element_text(hjust = 0.5),text = element_text(size =11
                                                                   ))
```

```{r, fig.width=12}
plot_frq(coesao_experimental$I_4_divers, 
         wrap.title = 80,
         wrap.labels = 60,
         show.ci = T,
         geom.colors = "grey") +
  theme(plot.title = element_text(hjust = 0.5),text = element_text(size =11
                                                                   ))
```

```{r, fig.width=12}
plot_frq(coesao_experimental$I_5_divers, 
         wrap.title = 80,
         wrap.labels = 60,
         show.ci = T,
         geom.colors = "grey") +
  theme(plot.title = element_text(hjust = 0.5),text = element_text(size =11
                                                                   ))
```

93 ESQUERDA E DIREITA

```{r, fig.width=12}
plot_frq(coesao_experimental$ideologia,
         wrap.title = 60,
         wrap.labels = 60,
         show.ci = T,
         geom.colors = "grey") +
  theme(plot.title = element_text(hjust = 0.5),text = element_text(size =11
                                                                   )) +  
  ggtitle("Autoposicionamento no espectro ideológico")
```
>>>>>>> 9f95e23d104f3d6889d883528a04836fe36f5b53
